【裁判字號】    96,上訴,4776
【裁判日期】    970730
【裁判案由】    偽證
【裁判全文】
臺灣高等法院刑事判決                96年度上訴字第4776號
上  訴  人
即  被  告  甲○○○
選任辯護人  李尚澤律師
上列上訴人，因偽證案件，不服臺灣士林地方法院95年度訴字第
353號，中華民國96年9月29日第一審判決（起訴案號：臺灣士林
地方法院檢察署94年度偵字第8444號），提起上訴，本院判決如
下：
    主  文
上訴駁回。
甲○○○緩刑參年。
    事實及理由
一、本院審理結果，認第一審以上訴人即被告甲○○○觸犯刑法
    第168條偽證罪2罪，各判處有期徒刑4月，均依中華民國96
    年罪犯減刑條例減為有期徒刑2月，定執行刑有期徒刑4月，
    認事用法及量刑均無不當，應予維持，並引用第一審判決書
    記載之事實、證據及理由（如附件）。
二、被告上訴意旨略以仍堅詞其於台灣士林地方法院93年度士簡
    字第177號辛○○訴請壬○○恢復名譽民事事件及同院91年
    度簡上字第84號壬○○侵占案件所為證述均屬事實，並無偽
    證情事，惟以被告所為之辯解業經原判決詳細論駁，認定構
    成刑法第168條之偽證罪。至於其於本院審理中指傳證人除
    癸○○、壬○○夫妻二人事涉本件所牽涉之上開案件當事人
    與至親、其證述不無偏頗外，證人乙○○、子○○所證不能
    排除戊○○於89年1至3月有打掃第四棟國宅之情事。而證人
    己○○亦證稱大部分是戊○○打掃但掃不乾淨，而由壬○○
    接手，但無會議紀錄可查。證人庚○○證稱其於89年3月9日
    接手國宅打掃工作，則與戊○○指訴所稱工作獎金之糾紛時
    間為89年1至3月間並不衝突。證人丁○○證稱有看到壬○○
    、甲○○○在打掃，但這是尚未當委員之前之一、二年（的
    事）（按證人係89年9月擔任候補委員）。證人丙○○則證
    稱：社區打掃工作何人在做不清楚等語。均未能據為有利被
    告之證據而足以推翻卷證及原審之認定。被告上訴無理由，
    應予駁回。
三、被告年齡將屆80（民國18年11月4日生），其在百齡國宅擔
    任總幹事一職，係受系爭上開二案當事人壬○○即百齡國宅
    管理委員會主任委員之聘任，茲因宥於私人情誼，而觸犯本
    案，受此科刑宣告之教訓，當知警惕，本院認其應無再犯之
    虞，而以其雖於73年間因違反票據法案件受有期徒刑6月之
    宣告，於74年執行完畢（見本審卷一第229頁）5年以內未曾
    因故意犯罪受有期徒刑以上刑之宣告，爰併予緩刑3年之諭
    知，以啟自新（均為故意犯，故無刑法第2條之新舊法之比
    較適用問題）。
四、據上論斷，應依刑事訴訟法第368條、第373條、第364條，
    刑法第74條第1項第2款判決如主文。
本案經檢察官許仲瑩到庭執行職務。
中    華    民    國    97    年    7     月    30    日
                  刑事第六庭    審判長法  官  林堭儀
                                      法  官  陳玉雲
                                      法  官  郭豫珍
以上正本證明與原本無異。
如不服本判決，應於收受送達後十日內向本院提出上訴書狀，其
未敘述上訴之理由者並得於提起上訴後十日內向本院補提理由書
（均須按他造當事人之人數附繕本）。
                                      書記官  高柑柏
中    華    民    國    97    年    8     月    1     日


司法院資訊處製作；財團法人民間司法改革基金會備份。
